臺灣板橋地方法院刑事判決　　　　　　　　　　　　　　九十三年度易字第一七號
　　公　訴　人　臺灣板橋地方法院檢察署檢察官
　　被　　　告　戊○○
右列被告因贓物案件，經檢察官提起公訴（九十二年度偵字第一七五四六號），本院
判決如左：
    主  文
戊○○連續故買贓物，累犯，處有期徒刑拾月。
    事  實
一、戊○○曾於民國八十三年十二月九日，因偽造文書等案件，經本院以八十三年度
    易字第四八二七號判處有期徒刑一年，八十四年三月三十日經臺灣高等法院以八
    十四年上易字第四○九號駁回上訴確定，又於八十三年十二月二十二日因傷害案
    件，經臺灣基隆地方法院以八十三年度易字第一一五○號判處有期徒刑三月，八
    十四年三月二日經臺灣高等法院以八十四年度上易字第七二六號上訴駁回確定，
    上開二案件合併定其應執行之刑為有期徒刑一年二月，甫於八十五年十二月十七
    日縮刑期滿執行完畢（於本件構成累犯）。詎其仍不知悔改，意圖不法利益，基
    於概括犯意，明知甲○○所有之車號ＧＳ－六三九一號自小客車一輛係來路不明
    之贓物（按上開自小客車係甲○○所有，於八十九年一月七日六時許在臺北縣五
    股鄉○○路二四六號旁空地失竊），竟仍於八十九年一月底某日，在台北市內湖
    區，以新臺幣（下同）十一萬元之代價向不詳姓名年籍綽號「青山」之成年男子
    購入上開自小客車（不含車牌），及車主丁○○委託「青山」出售之車號ＮＰ－
    三四一九號自小客車（含車牌），旋即將ＮＰ－三四一九號自小客車車牌懸掛於
    ＧＳ－六三九一號自小客車上使用。復承前故買贓物之概括犯意，明知乙○○所
    有之車號ＬＦ－三六七五號自小貨車一輛係來路不明之贓物（按上開自小貨車係
    乙○○所有，於八十九年八月二十八日二十二時三十分許，在基隆市○○路五十
    六號前遭竊），竟於八十九年九月初，在臺北縣五股鄉○○路一帶，以四萬六千
    元之代價，向姓名年籍不詳綽號「阿安」之成年男子購入上開自小貨車（不含車
    牌），旋即將其所有Ｆ三－九二二八號自小貨車車牌懸掛於ＬＦ－三六七五號自
    小貨車上使用。嗣經警循線查獲。
二、案經臺北縣政府警察局新莊分局報告臺灣板橋地方法院檢察署檢察官偵查起訴。
    理  由
一、訊據被告戊○○固不否認其連續於八十九年一月間及同年九月間，分別在臺北市
    內湖區及臺北縣五股鄉○○路附近，各以十一萬元及四萬六千元之價格購得車號
    ＧＳ－六三九一號自小客車及車號ＬＦ－三六七五號自小貨車一部，並分別更換
    懸掛ＮＰ－三四一九號車牌及Ｆ三－九二二八號車牌等情，惟矢口否認有何故買
    贓物犯行，辯稱：其係在報廢車廠之公開場合所購得，該二部車是一般的報廢車
    ，但並未見過該二部車之報廢單，不知該自小客車及自小貨車係贓物云云。
二、然查：
  (一)前開車號ＧＳ－六三九一號自小客車係甲○○所有，於八十九年一月七日六時許
    在臺北縣五股鄉○○路二四六號旁空地遭不詳姓名年籍之人竊取，業經被害人甲○○於警詢時指述明確（見九十年偵字第二四○二號卷第六頁正反面），並有臺
    北縣警察局贓物認領保管單一紙、臺北縣警察局車輛尋獲通報單一紙、車輛失竊
    車牌失竊資料個別查詢報表一紙在卷可稽。另車號ＬＦ－三六七五號自小貨車一
    輛係乙○○所有，於八十九年八月二十八日二十二時三十分許，在基隆市○○路
    五十六號前遭竊，此經被害人乙○○於警詢時指述甚詳（見八十九年偵字第二○
    六○一號卷第八頁至第十頁反面），並有臺北縣警察局贓物認領保管單一紙、失
    竊車輛相片三紙、臺北縣警察局車輛尋獲通報單一紙車輛失竊車牌失竊資料個別
    查詢報表一紙在卷可佐。足見車號ＧＳ－六三九一號自小客車及車號ＬＦ－三六
    七五號自小貨車確實分別係甲○○及乙○○遭竊之贓物無誤。
  (二)次查，證人即查獲本案之警員丙○○於本院審理中陳稱，「我們查獲ＧＳ－六三
    九一號自小客車贓車的地點是戊○○住處的地下室，該車引擎號碼是ＧＳ－六三
    九一號，但懸掛的車牌是ＮＰ－三四一九號車牌，當時車輛前輪被取下，車子是
    仍在修理中的情況，該車若依當時報廢車之市價約值二、三萬元左右。另外車號
    ＬＦ－三六七五號自小貨車贓車被查獲是因被告報案說他的車子被搶，我們在發
    還車輛給被告時，發現車輛的引擎號碼與車牌不符，所以發現此部自小貨車是贓
    車，該車若依當時報廢車之市價約值五千元。」，查證人丙○○證稱其所承辦過
    之贓車案件至今已超過一百件以上，則其對於報廢車之市場價格當知之甚稔，由
    其上開所述，自可證明被告分別以十一萬元及四萬六千元之價格購入上述自小客
    車及自小貨車，顯與該等車輛當時之客觀價值不相當；又該二部車並非被告本身
    需用者，何以被告竟願以高出市價數倍之價格再購入該二部車？苟非知悉該二部
    車係來源不明之盜贓，轉手利潤十分可觀，焉有率爾購入之理。且查被告於偵查
    中自承：（問：ＧＳ－六三九一號有跟「青山」要車籍資料？）「我有跟他要，
    他說那是報廢車，我跟他要報廢資料，他說要給我，後來去找他就沒找到」（見
    九十年度偵字第二四○二號卷第十六頁正面），（問：Ｆ三－九二二八號自小貨
    車如何來？）「阿安問我要不要買車頭，我去看那車不能發，東西很多壞了，他
    說是報廢車，我問他報廢單，他說三點才拿的到，後來報廢單沒給我，我去追沒
    找到」（見八十九年度偵字第二○六○一號卷第三十三頁反面）等語。查被告自
    承係從事修理及拖吊汽車業，衡情對於買賣報廢車之程序應知之甚詳，被告所購
    得之該二部車，均未附有報廢單，不僅無法確認該二部車是否為報廢車，且買車
    時出賣人未附有任何車籍資料，而被害人乙○○於警詢時亦稱：「該自小貨車沒
    有發生過車禍，只有擋風玻璃上有一個裂痕」（見八十九年度偵字第二○六○一
    號卷第八頁反面），則ＬＦ－三六七五號自小貨車外觀上既無明顯毀損或不堪使
    用之情況，被告顯然由外觀即可確定該車非為報廢車，竟仍予購入，足認被告應
    有故買贓車之故意。
  (三)繼查，被告自承自綽號「青山」及「阿安」處購買上開自小客車及自小貨車後，
    其即分別懸掛其所有之車號ＮＰ－三四一九號、Ｆ三－九二二八號車牌在上開車
    輛。惟按車牌並不得懸掛於其他車輛使用，為公眾周知之事實，況被告並未詢問
    出賣人有關該自小客車及自小貨車之來源為何，亦未索討來源證件，衡諸社會常
    情，被告對該自小客車及自小貨車之來源可疑，應有所認知，被告辯稱不知該自
    小客車及自小貨車係屬贓物云云，並不足取。綜上所述，本件事證明確，被告犯
    行已堪認定。
四、核被告所為，係犯刑法第三百四十九條第二項之故買贓物罪。又被告先後二次故
    買贓物犯行，時間緊接，觸犯構成犯罪要件相同之罪名，顯係基於概括之犯意反
    覆而為，應依刑法第五十六條規定論以一罪，並加重其刑。被告曾於八十三年十
    二月九日，因偽造文書等案件經臺灣高等法院以八十四年上易字第四○九號駁回
    上訴確定，又於八十三年十二月二十二日因傷害案件，經臺灣基隆地方法院以八
    十三年度易字第一一五○號判處有期徒刑三月，八十四年三月二日經臺灣高等法
    院以八十四年度上易字第七二六號上訴駁回確定，上開二案件合併定其應執行之
    刑為有期徒刑一年二月，甫於八十五年十二月十七日縮刑期滿執行完畢，有臺灣
    高等法院被告全國前案紀錄表一份在卷可稽，其於執行完畢後，五年之內再犯本
    罪，應依累犯之規定，遞予加重其刑。爰審酌被告徒刑執行完畢後仍不知警惕，
    復再犯本件之罪，犯後猶飾詞圖卸，足見並無悔意，不宜輕縱，兼衡其故買贓物
    所致被害人損失嚴重等一切情狀，量處如主文所示之刑。
據上論斷，應依刑事訴訟法第二百九十九條第一項前段，刑法第五十六條、第三百四
十九條第二項、第四十七條，罰金罰鍰提高標準條例第一條前段，判決如主文。
本案經檢察官魏正杰到庭執行職務。
中   華   民   國     九十三      年        四        月     二十九     日
                               臺灣板橋地方法院刑事第六庭
                                   審判長法官  高玉舜
                                         法官  劉景宜
                                         法官  邱育佩
右正本證明與原本無異。
如不服本判決，應於判決送達後十日內向本院提出上訴狀 (應附繕本) ，上訴於
臺灣高等法院。
                                          書記官    林怡秀
中   華   民   國      九十三     年        四        月     二十九     日
附錄本案論罪科刑法條全文
中華民國刑法第三百四十九條
收受贓物者，處三年以下有期徒刑、拘役或五百元以下罰金。
搬運、寄藏、故買贓物或為牙保者，處五年以下有期徒刑、拘役或科或併
科一千元以下罰金。
因贓物變得之財物，以贓物論。
